臺灣屏東地方法院民事裁定               100年度抗字第57號
抗  告  人  謝四郎
相  對  人  李清琴
上列抗告人因與相對人間聲請本票裁定事件，對於中華民國100
年7 月29日本院100 年度司票字第479 號裁定提起抗告，本院裁
定如下：
    主  文
抗告駁回。
抗告程序費用新台幣壹仟元由抗告人負擔。
    理  由
一、原裁定意旨略以：相對人執有抗告人簽發如附表所示，並免
    除作成拒絕證書之本票2 紙（下稱系爭本票），詎到期後經
    提示未獲付款，其提出前開本票，聲請裁定准許強制執行，
    核與票據法第123 條之規定相符，應予准許等語。
二、抗告意旨則以：本件相對人所持有之系爭本票，並非抗告人
    簽發，且相對人未向抗告人提示系爭本票，遽向法院聲請裁
    定准許強制執行，顯有未合。爰對原裁定提起抗告，並聲明
    ：原裁定廢棄。
三、按執票人向本票發票人行使追索權時，得聲請法院裁定後強
    制執行，票據法第123 條定有明文。另按對於執票人主張未
    為提示者，應負舉證之責，同法第95條但書亦有明文。又本
    票執票人，依票據法第123 條規定，聲請法院裁定許可對發
    票人強制執行，係屬非訟事件，法院就本票形式上之要件是
    否具備予以審查為已足，此項聲請之裁定及抗告法院之裁定
    ，僅依非訟事件程序，以審查強制執行許可與否，並無確定
    實體上法律關係存否之效力，如發票人就票據債務之存否有
    爭執時，應由發票人提起確認之訴，以資解決（最高法院56
    年台抗字第714 號及57年台抗字第76號判例意旨參照）。
四、查系爭本票就形式上之要件予以審查，均無不應准許強制執
    行之情形，揆諸前揭說明，原裁定准予強制執行，於法並無
    不合。抗告人雖以上開抗告意旨置辯，惟抗告人是否簽發系
    爭本票及相對人有無提示該票，此涉及實體上之法律關係認
    定，依前述說明，應由抗告人提起確認之訴以資解決，尚非
    本件非訟事件所得審究，抗告意旨執此指摘原裁定不當，求
    予廢棄，非有理由，應予駁回。
五、據上論結，本件抗告為無理由，依非訟事件法第21條第2 項
    、第46條、第24條第1 項，民事訴訟法第495 條之1 第1 項
    、第449 條第1 項、第78條，裁定如主文。
中    華    民    國    100   年    11    月    1     日
                  民事第一庭    審判長法  官  柯彩燕
                                      法  官  曾吉雄
                                      法  官  胡晏彰
正本係照原本作成。
本裁定不得抗告。
中    華    民    國   100    年    11    月    1     日
                                      書記官  郭松菊
附表：
┌──┬──────┬───────┬──────┬──────┬─────┬──┐
│編號│   發票日   │票面金額（新臺│  到期日    │利息起算日  │ 票據號碼 │備考│
│    │            │幣）          │            │            │          │    │
├──┼──────┼───────┼──────┼──────┼─────┼──┤
│001 │97年12月30日│  240,000元   │視為無記載  │97年12月30日│ CH487001 │    │
├──┼──────┼───────┼──────┼──────┼─────┼──┤
│002 │98年6 月30日│  300,000元   │視為無記載  │98年6 月30日│CH487002  │    │
└──┴──────┴───────┴──────┴──────┴─────┴──┘